apertium-nno.nno.dix
<pardef n="reds/el__n" c="redsel (m) or redsle (f); NPK prefers -sel">
  <e>       <p><l>lane</l>  <r>el<s n="n"/><s n="m"/><s n="pl"/><s n="def"/></r></p><par n="s_case_cp-R"/></e>
  <e>       <p><l>lar</l>   <r>el<s n="n"/><s n="m"/><s n="pl"/><s n="ind"/></r></p><par n="s_case_cp-R"/></e>
  <e>       <p><l>elen</l>  <r>el<s n="n"/><s n="m"/><s n="sg"/><s n="def"/></r></p><par n="s_case_cp-R"/></e>
  <e>       <p><l>el</l>    <r>el<s n="n"/><s n="m"/><s n="sg"/><s n="ind"/></r></p><par n="s_case\s_cp-both"/></e>

  <e c="v:"><p><l>lene</l>  <r>el<s n="n"/><s n="f"/><s n="pl"/><s n="def"/></r></p><par n="v:redsel_redsle.kons-sel2sle"/><par n="s_case_cp-R"/></e>
  <e c="v:"><p><l>ler</l>   <r>el<s n="n"/><s n="f"/><s n="pl"/><s n="ind"/></r></p><par n="v:redsel_redsle.kons-sel2sle"/><par n="s_case_cp-R"/></e>
  <e c="v:"><p><l>la</l>    <r>el<s n="n"/><s n="f"/><s n="sg"/><s n="def"/></r></p><par n="v:redsel_redsle.kons-sel2sle"/><par n="s_case_cp-R"/></e>
  <e c="v:"><p><l>le</l>    <r>el<s n="n"/><s n="f"/><s n="sg"/><s n="ind"/></r></p><par n="v:redsel_redsle.kons-sel2sle"/><par n="s_case\Ø_cp-both"/></e>
</pardef>
<pardef n="gløyms/el__n" c="gløymsle (f) or gløymsel (m); NPK prefers gløymsle, gøymsle">
  <e c="v:"><p><l>lane</l>  <r>el<s n="n"/><s n="m"/><s n="pl"/><s n="def"/></r></p><par n="v:gløymsle_gløymsel.kons-sel2sle"/><par n="s_case_cp-R"/></e>
  <e c="v:"><p><l>lar</l>   <r>el<s n="n"/><s n="m"/><s n="pl"/><s n="ind"/></r></p><par n="v:gløymsle_gløymsel.kons-sel2sle"/><par n="s_case_cp-R"/></e>
  <e c="v:"><p><l>elen</l>  <r>el<s n="n"/><s n="m"/><s n="sg"/><s n="def"/></r></p><par n="v:gløymsle_gløymsel.kons-sel2sle"/><par n="s_case_cp-R"/></e>
  <e c="v:"><p><l>el</l>    <r>el<s n="n"/><s n="m"/><s n="sg"/><s n="ind"/></r></p><par n="v:gløymsle_gløymsel.kons-sel2sle"/><par n="s_case\s_cp-both"/></e>

  <e>       <p><l>lene</l>  <r>el<s n="n"/><s n="f"/><s n="pl"/><s n="def"/></r></p><par n="s_case_cp-R"/></e>
  <e>       <p><l>ler</l>   <r>el<s n="n"/><s n="f"/><s n="pl"/><s n="ind"/></r></p><par n="s_case_cp-R"/></e>
  <e>       <p><l>la</l>    <r>el<s n="n"/><s n="f"/><s n="sg"/><s n="def"/></r></p><par n="s_case_cp-R"/></e>
  <e>       <p><l>le</l>    <r>el<s n="n"/><s n="f"/><s n="sg"/><s n="ind"/></r></p><par n="s_case\Ø_cp-both"/></e>
</pardef>
<pardef n="skrems/el__n" c="skremsel (nt) or skremsle (f)">
  <e>       <p><l>la</l>    <r>el<s n="n"/><s n="nt"/><s n="pl"/><s n="def"/></r></p><par n="s_case_cp-R"/></e>
  <e r="LR"><p><l>li</l>    <r>el<s n="n"/><s n="nt"/><s n="pl"/><s n="def"/></r></p><par n="s_case_cp-R"/></e>
  <e>       <p><l>el</l>    <r>el<s n="n"/><s n="nt"/><s n="pl"/><s n="ind"/></r></p><par n="s_case_cp-R"/></e>
  <e>       <p><l>elet</l>  <r>el<s n="n"/><s n="nt"/><s n="sg"/><s n="def"/></r></p><par n="s_case_cp-R"/></e>
  <e r="LR"><p><l>let</l>   <r>el<s n="n"/><s n="nt"/><s n="sg"/><s n="def"/></r></p><par n="s_case_cp-R"/></e>
  <e>       <p><l>el</l>    <r>el<s n="n"/><s n="nt"/><s n="sg"/><s n="ind"/></r></p><par n="s_case\s_cp-both"/></e>

  <e c="v:"><p><l>lene</l>  <r>el<s n="n"/><s n="f"/><s n="pl"/><s n="def"/></r></p><par n="v:redsel_redsle.kons-sel2sle"/><par n="s_case_cp-R"/></e>
  <e c="v:"><p><l>ler</l>   <r>el<s n="n"/><s n="f"/><s n="pl"/><s n="ind"/></r></p><par n="v:redsel_redsle.kons-sel2sle"/><par n="s_case_cp-R"/></e>
  <e c="v:"><p><l>la</l>    <r>el<s n="n"/><s n="f"/><s n="sg"/><s n="def"/></r></p><par n="v:redsel_redsle.kons-sel2sle"/><par n="s_case_cp-R"/></e>
  <e c="v:"><p><l>le</l>    <r>el<s n="n"/><s n="f"/><s n="sg"/><s n="ind"/></r></p><par n="v:redsel_redsle.kons-sel2sle"/><par n="s_case\Ø_cp-both"/></e>
</pardef>
<pardef n="hengs/el__n" c="hengsel – hengselet / hengsle – hengslet (nt) or hengsle (f)">
  <e>       <p><l>lene</l>  <r>el<s n="n"/><s n="f"/><s n="pl"/><s n="def"/></r></p><par n="v:redsel_redsle.kons-sel2sle"/><par n="s_case_cp-R"/></e>
  <e>       <p><l>ler</l>   <r>el<s n="n"/><s n="f"/><s n="pl"/><s n="ind"/></r></p><par n="v:redsel_redsle.kons-sel2sle"/><par n="s_case_cp-R"/></e>
  <e>       <p><l>la</l>    <r>el<s n="n"/><s n="f"/><s n="sg"/><s n="def"/></r></p><par n="v:redsel_redsle.kons-sel2sle"/><par n="s_case_cp-R"/></e>
  <e r="LR"><p><l>li</l>    <r>el<s n="n"/><s n="f"/><s n="sg"/><s n="def"/></r></p><par n="v:redsel_redsle.kons-sel2sle"/><par n="s_case_cp-R"/></e>
  <e>       <p><l>le</l>    <r>el<s n="n"/><s n="f"/><s n="sg"/><s n="ind"/></r></p><par n="v:redsel_redsle.kons-sel2sle"/><par n="s_case\Ø_cp-both"/></e>

  <e>       <p><l>la</l>    <r>el<s n="n"/><s n="nt"/><s n="pl"/><s n="def"/></r></p><par n="s_case_cp-R"/></e>
  <e r="LR"><p><l>li</l>    <r>el<s n="n"/><s n="nt"/><s n="pl"/><s n="def"/></r></p><par n="s_case_cp-R"/></e>
  <e>       <p><l>el</l>    <r>el<s n="n"/><s n="nt"/><s n="pl"/><s n="ind"/></r></p><par n="s_case_cp-R"/></e>
  <e r="LR"><p><l>le</l>    <r>el<s n="n"/><s n="nt"/><s n="pl"/><s n="ind"/></r></p><par n="s_case_cp-R"/></e>
  <e>       <p><l>elet</l>  <r>el<s n="n"/><s n="nt"/><s n="sg"/><s n="def"/></r></p><par n="s_case_cp-R"/></e>
  <e r="LR"><p><l>let</l>   <r>el<s n="n"/><s n="nt"/><s n="sg"/><s n="def"/></r></p><par n="s_case_cp-R"/></e>
  <e>       <p><l>el</l>    <r>el<s n="n"/><s n="nt"/><s n="sg"/><s n="ind"/></r></p><par n="s_case\Ø_cp-both"/></e>
  <e r="LR"><p><l>le</l>    <r>el<s n="n"/><s n="nt"/><s n="sg"/><s n="ind"/></r></p><par n="s_case\Ø_cp-both"/></e>
</pardef>
<pardef n="elv_\e__n" c="NPK prefers masc-like plural for elv">
  <e>       <p><l>ane</l>   <r><s n="n"/><s n="f"/><s n="pl"/><s n="def"/></r></p><par n="s_case_cp-R"/></e>
  <e c="v:"><p><l>ene</l>   <r><s n="n"/><s n="f"/><s n="pl"/><s n="def"/></r></p><par n="v:elvar_elver.n-pl-e2a"/><par n="s_case_cp-R"/></e>
  <e>       <p><l>ar</l>    <r><s n="n"/><s n="f"/><s n="pl"/><s n="ind"/></r></p><par n="s_case_cp-R"/></e>
  <e c="v:"><p><l>er</l>    <r><s n="n"/><s n="f"/><s n="pl"/><s n="ind"/></r></p><par n="v:elvar_elver.n-pl-e2a"/><par n="s_case_cp-R"/></e>
  <e>       <p><l>a</l>     <r><s n="n"/><s n="f"/><s n="sg"/><s n="def"/></r></p><par n="s_case_cp-R"/></e>
  <e r="LR"><p><l>i</l>     <r><s n="n"/><s n="f"/><s n="sg"/><s n="def"/></r></p><par n="s_case_cp-R"/></e>
  <e>       <p><l></l>      <r><s n="n"/><s n="f"/><s n="sg"/><s n="ind"/></r></p><par n="s_case\e_cp-both"/></e>
</pardef>
<pardef n="elv_\Ø__n" c="NPK prefers masc-like plural for elv">
  <e>       <p><l>ane</l>   <r><s n="n"/><s n="f"/><s n="pl"/><s n="def"/></r></p><par n="s_case_cp-R"/></e>
  <e c="v:"><p><l>ene</l>   <r><s n="n"/><s n="f"/><s n="pl"/><s n="def"/></r></p><par n="v:elvar_elver.n-pl-e2a"/><par n="s_case_cp-R"/></e>
  <e>       <p><l>ar</l>    <r><s n="n"/><s n="f"/><s n="pl"/><s n="ind"/></r></p><par n="s_case_cp-R"/></e>
  <e c="v:"><p><l>er</l>    <r><s n="n"/><s n="f"/><s n="pl"/><s n="ind"/></r></p><par n="v:elvar_elver.n-pl-e2a"/><par n="s_case_cp-R"/></e>
  <e>       <p><l>a</l>     <r><s n="n"/><s n="f"/><s n="sg"/><s n="def"/></r></p><par n="s_case_cp-R"/></e>
  <e r="LR"><p><l>i</l>     <r><s n="n"/><s n="f"/><s n="sg"/><s n="def"/></r></p><par n="s_case_cp-R"/></e>
  <e>       <p><l></l>      <r><s n="n"/><s n="f"/><s n="sg"/><s n="ind"/></r></p><par n="s_case\Ø_cp-both"/></e>
</pardef>

<pardef n="doctor__n">
  <e>       <p><l>es</l>    <r><s n="n"/><s n="m"/><s n="pl"/><s n="def"/></r></p><par n="s_case_cp-R"/></e>
  <e>       <p><l>es</l>    <r><s n="n"/><s n="m"/><s n="pl"/><s n="ind"/></r></p><par n="s_case_cp-R"/></e>
  <e>       <p><l>en</l>    <r><s n="n"/><s n="m"/><s n="sg"/><s n="def"/></r></p><par n="s_case_cp-R"/></e>
  <e>       <p><l></l>      <r><s n="n"/><s n="m"/><s n="sg"/><s n="ind"/></r></p><par n="s_case\Ø\s_cp-both"/></e>
</pardef>

<e lm="gløymsel"><i>gløyms</i><par n="gløyms/el__n"/></e>
<e lm="elv">             <i>elv</i><par n="elv_\e__n"/></e>
<e lm="sideelv">         <i>sideelv</i><par n="elv_\Ø__n"/></e>
<e lm="bispevigsel"><i>bispevigs</i><par n="reds/el__n"/></e>
<e lm="blodtilførsel"><i>blodtilførs</i><par n="reds/el__n"/></e>
<e lm="bokførsel"><i>bokførs</i><par n="reds/el__n"/></e>
<e lm="brudevigsel"><i>br</i><par n="ud_ur"/><i>evigs</i><par n="reds/el__n"/></e>
<e lm="brurevigsel"><i>brurevigs</i><par n="reds/el__n"/></e>
<e lm="brurvigsel"><i>brurvigs</i><par n="reds/el__n"/></e>
<e lm="doctor"><i>doctor</i><par n="doctor__n"/></e>
<e lm="dødsredsel"><i>dødsreds</i><par n="reds/el__n"/></e>
<e lm="fugleskremsel"><i>fugleskrems</i><par n="skrems/el__n"/></e>
<e lm="førsel"><i>førs</i><par n="reds/el__n"/></e>
<e lm="heimlengsel"><i>heimlengs</i><par n="reds/el__n"/></e>
<e lm="tunghøyrsel"><i>tunghøyrs</i><par n="reds/el__n"/></e>
<e lm="tilhøyrsel"> <i>tilhøyrs</i> <par n="reds/el__n"/></e>
<e lm="bønnhøyrsel"><par n="bønn"/><i>høyrs</i><par n="reds/el__n"/></e>
<e lm="mishøyrsel"> <i>mishøyrs</i> <par n="reds/el__n"/></e>
<e lm="høyrsel">    <i>høyrs</i>    <par n="reds/el__n"/></e>
<e lm="innførsel"><i>innførs</i><par n="reds/el__n"/></e>
<e lm="innvigsel"><i>innvigs</i><par n="reds/el__n"/></e>
<e lm="lengsel"><i>lengs</i><par n="reds/el__n"/></e>
<e lm="lufttilførsel"><i>lufttilførs</i><par n="reds/el__n"/></e>
<e lm="mørkeredsel"><i>mørkereds</i><par n="reds/el__n"/></e>
<e lm="omførsel"><i>omførs</i><par n="reds/el__n"/></e>
<e lm="prestevigsel"><i>prestevigs</i><par n="reds/el__n"/></e>
<e lm="redsel"><i>reds</i><par n="reds/el__n"/></e>
<e lm="rekneskapsførsel"><i>rekneskapsførs</i><par n="reds/el__n"/></e>
<e lm="sakførsel"><i>sakførs</i><par n="reds/el__n"/></e>
<e lm="tilførsel"><i>tilførs</i><par n="reds/el__n"/></e>
<e lm="utferdslengsel"><i>utferdslengs</i><par n="reds/el__n"/></e>
<e lm="utførsel"><i>utførs</i><par n="reds/el__n"/></e>
<e lm="utlengsel"><i>utlengs</i><par n="reds/el__n"/></e>
<e lm="vasstilførsel"><i>vasstilførs</i><par n="reds/el__n"/></e>
<e lm="vigsel"><i>vigs</i><par n="reds/el__n"/></e>
<e lm="svevntyngsel"><i>svevntyngs</i><par n="reds/el__n"/></e>
<e lm="stabelhengsel"><i>stabelhengs</i><par n="hengs/el__n"/></e>
<e lm="utkøyrsel"><i>utkøyrs</i><par n="reds/el__n"/></e>
<e lm="tyngsel"><i>tyngs</i><par n="reds/el__n"/></e>
<e lm="vareinnførsel"><i>vareinnførs</i><par n="reds/el__n"/></e>
<e lm="tverrelv"><i>tverrelv</i><par n="elv_\Ø__n"/></e>
<e lm="vareførsel"><i>vareførs</i><par n="reds/el__n"/></e>
<e lm="vindaugshengsel"><i>vindaugshengs</i><par n="hengs/el__n"/></e>
<e lm="unnadrygsel"><i>unnadrygs</i><par n="reds/el__n"/></e>
<e lm="dørhengsel"><i>dørhengs</i><par n="hengs/el__n"/></e>
<e lm="fiskeelv"><i>fiskeelv</i><par n="elv_\Ø__n"/></e>
<e lm="avkøyrsel"><i>avkøyrs</i><par n="reds/el__n"/></e>
<e lm="bredeelv"><i>bredeelv</i><par n="elv_\Ø__n"/></e>
<e lm="innkøyrsel"><i>innkøyrs</i><par n="reds/el__n"/></e>
<e lm="hei"><i>hei</i><par n="elv_\Ø__n"/></e>
<e lm="bringetyngsel"><i>bringetyngs</i><par n="reds/el__n"/></e>
<e lm="breelv"><i>breelv</i><par n="elv_\Ø__n"/></e>
<e lm="grenseelv"><i>grenseelv</i><par n="elv_\Ø__n"/></e>
<e lm="hugtyngsel"><i>hugtyngs</i><par n="reds/el__n"/></e>
<e lm="hengsel"><i>hengs</i><par n="hengs/el__n"/></e>
<e lm="fortrengsel"><i>fortrengs</i><par n="reds/el__n"/></e>
<e lm="oppkøyrsel"><i>oppkøyrs</i><par n="reds/el__n"/></e>
<e lm="skremsel"><i>skrems</i><par n="skrems/el__n"/></e>
<e lm="overkøyrsel"><i>overkøyrs</i><par n="reds/el__n"/></e>
<e lm="elgpåkøyrsel"><i>elgpåkøyrs</i><par n="reds/el__n"/></e>
<e lm="sjøferdsel"><i>sjøferds</i><par n="reds/el__n"/></e>
<e lm="kyrkjevigsel"><i>kyrkjevigs</i><par n="reds/el__n"/></e>
<e lm="lakselv"><i>lakselv</i><par n="elv_\Ø__n"/></e>
<e lm="køyrsel"><i>køyrs</i><par n="reds/el__n"/></e>
<e lm="jøkulelv"><i>jøkulelv</i><par n="elv_\Ø__n"/></e>
<e lm="jøkleelv"><i>jøkleelv</i><par n="elv_\Ø__n"/></e>
<e lm="gøymsel">	<i>gøyms</i><par n="gløyms/el__n"/></e>
<e lm="bensintilførsel">	<i>bensintilførs</i><par n="reds/el__n"/></e>
<e lm="gruppetilhøyrsel">           <i>gruppetilhøyrs</i><par n="reds/el__n"/></e>
<e lm="bevisførsel">                <i>bevisførs</i><par n="reds/el__n"/></e>
